Images des répertoires du notaire Charles Henri Tollu pour l'étude XVIII
Archives nationales (France)
Images des répertoires du notaire Charles Henri Tollu pour l'étude XVIII
31 janvier 1901 - 13 octobre 1933
MC/RE/XVIII/38 - MC/RE/XVIII/46
Etude XVIII; Tollu, Charles Henri
9 registres
Archives nationales de France
Minutes et répertoires: la loi 2008-696 du 15 juillet 2008 relative aux archives a fixé à 75 ans à compter de la date de l'acte, ou à 25 ans à compter de la date du décès de l'intéressé si ce délai est plus bref, le délai de communication des minutes et répertoires des notaires; ce délai est porté à 100 ans à compter de la date de l'acte si le document se rapporte à un mineur (code du Patrimoine, articles L213-2, 4e d et 5e).
Autres documents de l'étude (dossiers de clients, comptabilité...): s'agissant d'archives privées, ces documents sont communicables selon les modalités fixées par le déposant ou le donateur.
Certains documents ne sont pas accessibles sous leur forme originale en raison de leur mauvais état de conservation.
Registres entrés aux Archives nationales en janvier 2017.
Images des répertoires de l'étude XVIII
Archives de l'étude XVIII
répertoire d'officier public ministériel
- Répertoire chronologique pour la période du 31 janvier 1901 au 9 juillet 1904, 31 janvier 1901 - 9 juillet 1904; MC/RE/XVIII/38; Un répertoire de 141 feuillets faisant partie d'un registre de 150 feuillets de papier manuscrits, hauteur 35 x largeur 25 cm.
  Le registre contient aussi le répertoire du notaire Charles Paul Tollu pour la période du 22 novembre 1900 au 30 janvier 1901.
  Le répertoire contient les informations suivantes: 1. le n° de l'acte dans l'année; 2. date du jour; 3. nature de l'acte passé en brevet; 4. nature de l'acte passé en minute; 5. nom, prénom, domicile des parties, indication sur la situation et les prix des biens; 6. date d'enregistrement de l'acte; 7. droits d'enregistrement.
  Attention: seuls les actes passés en minute sont conservés; les actes mentionnés dans le répertoire comme passés en simple brevet (colonne 3) ne sont pas conservés par les notaires et ne sont donc pas versés au Minutier (ils sont remis aux clients).
  répertoire
  - Liste chronologique des actes pour la période du 31 janvier au 31 décembre 1901, 31 janvier - 31 décembre 1901; 10 r°-43 v°; 34 feuillets
  - Liste chronologique des actes pour la période du 2 janvier au 31 décembre 1902, 2 janvier - 31 décembre 1902; 44 r°-80 v°; 37 feuillets
  - Liste chronologique des actes pour la période du 2 janvier au 31 décembre 1903, 2 janvier - 31 décembre 1903; 80 v°-129 r°; 50 feuillets
  - Liste chronologique des actes pour la période du 4 janvier au 9 juillet 1904, 4 janvier - 9 juillet 1904; 129 r°-150 v°; 22 feuillets
- Répertoire chronologique pour la période du 11 juillet 1904 au 13 août 1909, 11 juillet 1904 - 13 août 1909; MC/RE/XVIII/39; Un registre de 150 feuillets de papier manuscrits, hauteur 35 x largeur 25 cm.
  - Liste chronologique des actes pour la période du 11 juillet au 31 décembre 1904, 11 janvier - 31 décembre 1904; 1 r°-15 v°; 15 feuillets
  - Liste chronologique des actes pour la période du 3 janvier au 30 décembre 1905, 3 janvier - 30 décembre 1905; 15 v°-44 v°; 30 feuillets
  - Liste chronologique des actes pour la période du 2 janvier au 29 décembre 1906, 2 janvier - 29 décembre 1906; 44 v°-76 r°; 33 feuillets
  - Liste chronologique des actes pour la période du 3 janvier au 31 décembre 1907, 3 janvier - 31 décembre 1907; 76 r°-106 v°; 31 feuillets
  - Liste chronologique des actes pour la période du 2 janvier au 31 décembre 1908, 2 janvier - 31 décembre 1908; 106 v°-133 r°; 28 feuillets
  - Liste chronologique des actes pour la période du 5 janvier au 13 août 1909, 5 janvier - 13 août 1909; 133 r°-150 v°; 18 feuillets
- Répertoire chronologique pour la période du 13 août 1909 au 21 mai 1914, 13 août 1909 - 21 mai 1914; MC/RE/XVIII/40; Un registre de 144 feuillets de papier manuscrits, hauteur 35 x largeur 25 cm.
  - Liste chronologique des actes pour la période du 13 août au 31 décembre 1909, 13 août - 31 décembre 1909; 1 r°-12 r°; 12 feuillets
  - Liste chronologique des actes pour la période du 3 janvier au 31 décembre 1910, 3 janvier - 31 décembre 1910; 12 r°-37 v°; 26 feuillets
  - Liste chronologique des actes pour la période du 3 janvier au 30 décembre 1911, 3 janvier - 30 décembre 1911; 37 v°-68 r°; 32 feuillets
  - Liste chronologique des actes pour la période du 2 janvier au 31 décembre 1912, 2 janvier - 31 décembre 1912; 68 r°-100 v°; 33 feuillets
  - Liste chronologique des actes pour la période du 2 janvier au 31 décembre 1913, 2 janvier - 31 décembre 1913; 100 v°-131 v°; 32 feuillets
  - Liste chronologique des actes pour la période du 2 janvier au 21 mai 1914, 2 janvier - 21 mai 1914; 131 v°-144 v°; 14 feuillets
- Répertoire chronologique pour la période du 22 mai 1914 au 10 janvier 1920, 22 mai 1914 - 10 janvier 1920; MC/RE/XVIII/41; Un registre de 140 feuillets de papier manuscrits, hauteur 35 x largeur 25 cm.
  - Liste chronologique des actes pour la période du 22 mai au 31 décembre 1914, 22 mai - 31 décembre 1914; 1 r°-13 r°; 13 feuillets
  - Liste chronologique des actes pour la période du 4 janvier au 30 décembre 1915, 4 janvier - 30 décembre 1915; 13 r°-30 v°; 18 feuillets
  - Liste chronologique des actes pour la période du 3 janvier au 30 décembre 1916, 3 janvier - 30 décembre 1916; 30 v°-50 r°; 21 feuillets
  - Liste chronologique des actes pour la période du 2 janvier au 31 décembre 1917, 2 janvier - 31 décembre 1917; 50 r°-73 v°; 24 feuillets
  - Liste chronologique des actes pour la période du 2 janvier au 31 décembre 1918, 2 janvier - 31 décembre 1918; 73 v°-97 r°; 25 feuillets
  - Liste chronologique des actes pour la période du 3 janvier 1919 au 10 janvier 1920, 3 janvier 1919 - 10 janvier 1920; 97 r°-140 v°; 44 feuillets
- Répertoire chronologique pour la période du 11 janvier 1920 au 1er septembre 1925, 11 janvier 1920 - 1er septembre 1925; MC/RE/XVIII/42; Un registre de 200 feuillets de papier manuscrits, hauteur 35 x largeur 25 cm.
  - Liste chronologique des actes pour la période du 11 janvier au 31 décembre 1920, 11 janvier - 31 décembre 1920; 1 r°-45 v°; 45 feuillets
  - Liste chronologique des actes pour la période du 3 janvier au 31 décembre 1921, 3 janvier - 31 décembre 1921; 45 v°-88 v°; 44 feuillets
  - Liste chronologique des actes pour la période du 3 janvier au 30 décembre 1922, 3 janvier - 30 décembre 1922; 88 v°-118 r°; 31 feuillets
  - Liste chronologique des actes pour la période du 2 janvier au 29 décembre 1923, 2 janvier - 29 décembre 1923; 118 r°-140 v°; 23 feuillets
  - Liste chronologique des actes pour la période du 2 janvier au 31 décembre 1924, 2 janvier - 31 décembre 1924; 140 v°-174 r°; 35 feuillets
  - Liste chronologique des actes pour la période du 2 janvier au 1er septembre 1925, 2 janvier - 1er septembre 1925; 174 r°-200 v°; 27 feuillets
- Répertoire chronologique pour la période du 2 septembre 1925 au 31 juillet 1930, 2 septembre 1925 - 31 juillet 1930; MC/RE/XVIII/43; Un registre de 150 feuillets de papier manuscrits, hauteur 35 x largeur 25 cm.
  - Liste chronologique des actes pour la période du 2 septembre au 31 décembre 1925, 2 septembre - 31 décembre 1925; 1 r°-12 r°; 12 feuillets
  - Liste chronologique des actes pour la période du 4 janvier au 31 décembre 1926, 4 janvier - 31 décembre 1926; 12 r°-42 r°; 31 feuillets
  - Liste chronologique des actes pour la période du 3 janvier au 31 décembre 1927, 3 janvier - 31 décembre 1927; 42 r°-73 r°; 32 feuillets
  - Liste chronologique des actes pour la période du 3 janvier au 31 décembre 1928, 3 janvier - 31 décembre 1928; 73 r°-100 r°; 28 feuillets
  - Liste chronologique des actes pour la période du 3 janvier au 31 décembre 1929, 3 janvier - 31 décembre 1929; 100 r°-131 r°; 32 feuillets
  - Liste chronologique des actes pour la période du 2 janvier au 31 juillet 1930, 2 janvier - 31 juillet 1930; 131 v°-150 v°; 20 feuillets
- Répertoire chronologique pour la période du 1er août 1930 au 23 juillet 1931, 1er août 1930 - 23 juillet 1931; MC/RE/XVIII/44; Un registre de 30 feuillets de papier manuscrits, hauteur 35 x largeur 25 cm.
  - Liste chronologique des actes pour la période du 1er août au 31 décembre 1930, 1er août - 31 décembre 1930; 1 r°-12 v°; 12 feuillets
  - Liste chronologique des actes pour la période du 2 janvier au 23 juillet 1931, 2 janvier - 23 juillet 1931; 13 r°-30 v°; 18 feuillets
- Répertoire chronologique pour la période du 24 juillet 1931 au 20 mars 1932, 24 juillet 1931 - 20 mars 1932; MC/RE/XVIII/45; Un registre de 50 feuillets de papier manuscrits, hauteur 35 x largeur 25 cm.
  - Liste chronologique des actes pour la période du 24 juillet au 31 décembre 1931, 24 juillet - 31 décembre 1931; 1 r°-10 r°; 10 feuillets
  - Liste chronologique des actes pour la période du 4 janvier au 31 décembre 1932, 4 janvier - 31 décembre 1932; 10 v°-45 r°; 36 feuillets
  - Liste chronologique des actes pour la période du 3 janvier au 20 mars 1933, 3 janvier - 20 mars 1933; 45 r°-50 v°; 6 feuillets
- Répertoire chronologique pour la période du 21 mars au 13 octobre 1933, 21 mars - 13 octobre 1933; MC/RE/XVIII/46; Un répertoire de 19 feuillets faisant partie d'un registre de 50 feuillets de papier manuscrits, hauteur 35 x largeur 25 cm.
  Le registre contient aussi le répertoire du notaire Philippe François Guy Constantin pour la période du 18 octobre 1933 au 25 septembre 1934.
  - Liste chronologique des actes pour la période du 21 mars au 13 octobre 1933, 21 mars - 13 octobre 1933; 1 r°-19 r°; 19 feuillets